# 请教陈版，关于政府补助影视行业制作电影形成的存货是否与收益相关？

提问人：geaoguliang 时间：2017-04-09 10:39:44
请假陈版主：
一家影视公司，盈利模式是出售播放权及衍生品授权取得收益。政府对其中的一部影视作品进行补助，下发文件中注明了专款专用，及应向财政局编制报表及决算。该影视作品于 2016 年开始制作，截至目前尚未完成。企业对其作品计入存货核算，但影视剧存在周期一般超过一年，我们是否可以认定为其与收益相关，并一次性结转营业外收入？
谢谢！

回答人：chenyiwei
因为对应的资产是存货，属于流动资产，因此此类补助可以认为是与收益相关。但与收益相关的政府补助也同样存在递延的问题。如果收到时尚未开始结转成本，则表明这属于与未来发生的支出相关，应计入递延收益，后续在结转营业成本时，按照相同的基础和方法将递延收益转入营业外收入。